【裁判字號】    89,訴,1536
【裁判日期】    890907
【裁判案由】    搶奪
【裁判全文】
臺灣臺中地方法院刑事判決                        八十九年度訴字第一五三六號
    公  訴  人  臺灣臺中地方法院檢察署檢察官
    被      告  乙○○
右列被告因搶奪案件，經檢察官提起公訴（八十七年度偵字第一九一二三號），本院
判決如左：
    主  文
乙○○共同意圖為自己不法之所有，而搶奪他人之動產，累犯，處有期徒刑壹年陸月
。
    事  實
一、乙○○於民國八十六年間因違反麻醉藥品管理條例案件，經本院判處有期徒刑六
    月，於同年十一月三日執行完畢，猶不知悔改。其於八十九年三月十八日向其不
    知情之舅舅丙○○借得車牌號碼ＳＺＳ─五三一號機車後，與其姓名年籍不詳已
    年滿二十歲而綽號為「中醫」之友人一同出遊，並由該名綽號「中醫」男子駕駛
    。二人於同日下午三時三十分許至四時間，行經台中市○區○○○路十八號「隆
    祥通信有限公司」時，二人竟基於意圖為自己不法所有之犯意聯絡，由該名綽號
    「中醫」之成年男子在店外接應，乙○○則進入該店內向店內人員丁○○聲稱要
    選購行動電話，丁○○取出摩托羅拉牌，Ｖ三六八八機型、序號0000000
    00000000號、價值新臺幣（下同）一萬七千元之行動電話一支交與乙○○觀看，乙○○假裝向丁○○詢問操作方法藉以分散丁○○之注意，並乘丁○○
    招呼店內客人甲○○而疏於防備之際，旋即搶奪該行動電話向店外衝出，並沿街
    跑了約十餘公尺，丁○○與客人甲○○隨即追出店外，乙○○乃立即搭乘該名綽
    號「中醫」男子所駕駛之該部機車逃離現場，丁○○二人記下乙○○所搭乘之機
    車車牌號碼，並報警處理。乙○○嗣後在臺中縣太平市之某保齡球館前將該行動
    電話交給「中醫」處理銷贓，惟「中醫」並未將變賣所得交給乙○○。警方於八
    十九年三月十九日依上開機車之車牌號碼查出該車方丙○○所有，並依丙○○之
    指述，得知其將該部機車出借予乙○○而查獲上情
二、案經丁○○訴由臺中市警察局第三分局報請臺灣臺中地方法院檢察署檢察官偵查
    起訴。
    理  由
一、訊據被告乙○○對其於右揭時地搶奪隆祥通信有限公司所有之行動電話一支之事
    實，業據其於警訊、偵查及本院審理時供認不諱，惟矢口否認有與該名綽號「中
    醫」之成年男子有搶奪之犯意聯絡，辯稱：當天伊與「中醫」一起騎車經過隆祥
    通信有限公司，他說要進去看行動電話，但是他先要去加油，伊就走進店內，在
    店內是臨時起意行搶，當時剛好「中醫」騎機車加油回來，伊就坐他的車子走，
    在車上伊有跟他說伊搶行動電話之事，他就加速騎走，伊跟「中醫」沒有犯意聯
    絡云云。經查：
（一）被告供述其於右揭時地搶奪行動電話之事實，核與告訴人人丁○○於本院證稱
      ：「我是隆祥通信有限公司負責人林文苑的太太，當天是我在店裡面，下午三
      點半至四點間，被告進來說要看手機，我就拿一台摩托蘿拉牌型號三六八八的
      手機給他看，後來甲○○進來，但我還是一直注意被告，被告突然搶了手機就
      跑出去，甲○○跟我就追出去，被告跑到十幾公尺，就看到有一個人騎機車接
      應他，他們就騎機車逃走，那台手機當時售價為一萬七千元。」等語，證人甲○○於本院證稱：「當天三點半以後我與我太太進入店內買手機，看到被告在
      看手機，我在問老闆娘問題的時候，他就趁老闆娘不注意的時候，拿了手機就
      跑出去，我就追出去，被告跑了約二十公尺，我看到有一個人騎機車過來要去
      接應被告，被告上機車後，我有抓到被告的背，但是被他掙脫，被告他們就繼
      續往前騎。」等語相符。而本案係從被告所搭乘逃離現場之機車號碼，再查出
      車主為丙○○，並從該處查知被告涉案，再由被害人丁○○與證人甲○○指認
      被告確係搶案之行為人，此外復有錄影帶一捲扣案可資證明，被告確有搶奪犯
      行，堪予認定。
（二）被告辯稱：其與該名綽號「中醫」之成年男子並無搶奪之犯意聯絡云云。惟被
      告於警訊時即供稱：伊與「中醫」係基於共同犯意搶奪，並由「中醫」在外接
      應等語（見偵查卷第九頁背面），而依告訴人及證人甲○○之陳述，亦可證明
      該名綽號「中醫」之成年男子亦係在外接應，否則被告衝出店外時，即無法立
      即搭乘該綽號「中醫」男子所騎乘之機車逃逸。再者，被告將其所搶奪之行動
      電話交給「中醫」銷贓，並由「中醫」取得銷贓所得，其謂與「中醫」無共同
      搶奪之犯意聯絡云云，顯與經驗法則相悖，被告此部分辯詞要難採信。
    綜上所述，被告確有與該名綽號「中醫」之成年男子共同搶奪之犯行，事證明確
    ，洵堪認定。
二、核被告搶奪被害人財物之行為，係犯刑法第三百二十五條第一項之搶奪罪。被告
    與該名綽號「中醫」之成年男子間就上開搶奪行為，有犯意聯絡，行為分擔，為
    共同正犯。被告曾於八十六年間因違反麻醉藥品管理條例案件，經本院判處有期
    徒刑六月，於同年十一月三日執行完畢之事實，有臺灣高等法院被告全國前案記
    錄表在卷可稽，其受有期徒刑之執行完畢後，五年以內再犯本件有期徒刑以上之
    罪，為累犯，應依刑法第四十七條規定加重其刑。爰審酌被告年輕力壯，不思以
    正當方法賺取金錢，貪逸惡勞，竟以暴力性手段，搶奪被害人財物，並造成精神
    上恐懼，嚴重影響社會秩序，惡性非輕，惟念及被告行為時甫滿二十歲，智慮淺
    薄，犯後大致坦承犯行，態度尚佳等一切情狀，量處如主文所示之刑。
據上論斷，應依刑事訴訟法第二百九十九條第一項前段，刑法第二十八條、第三百二
十五條第一項、第四十七條，判決如主文。
本案經檢察官陳棟杰到庭執行職務
中      華      民      國    八十九    年      九      月      七      日
                                    臺灣臺中地方法院刑事第四庭
                                        法  官  楊  真  明
右正本證明與原本無異。
如不服本判決，應於判決送達後十日內向本院提出上訴狀，上訴於臺灣高等法院臺中
分院( 須附繕本 )。
                                        書記官
中      華      民      國    八十九    年      九      月      八      日
附錄本案論罪法條全文：
刑法第三百二十五條第一項。
意圖為自己或第三人不法之所有，而搶奪他人之動產者，處六月以上五年以下有期徒
刑。
因而致人於死者，處無期徒刑或七年以上有期徒刑，致重傷者，處三年以上十年以下
有期徒刑。
第一項之未遂犯罰之。


司法院資訊處製作；財團法人民間司法改革基金會備份。
